【裁判字號】    99,審易,693
【裁判日期】    990531
【裁判案由】    竊盜
【裁判全文】
臺灣桃園地方法院宣示判決筆錄         99年度審易字第693號
公  訴  人  臺灣桃園地方法院檢察署檢察官
被      告  丙○○
指定辯護人  本院公設辯護人陳瑞明
上列被告因竊盜案件（起訴案號：99年度偵字第5894號、第6053
號、第6997號、第7280號、第7596號），於中華民國99年5 月31
日下午5 時許，在本院第十四法庭宣示判決，出席職員如下：
          法  官   鍾雅蘭
          書記官   石曉芸
法官起立朗讀判決主文、犯罪事實要旨、處罰條文、附記事項，
及告以上訴限制、期間並提出上訴狀之法院，且諭知記載其內容
：
一、主  文：
    丙○○所犯如附表所示之罪，分別判處如附表主文欄所示之
    刑。應執行有期徒刑貳年，如易科罰金，以新臺幣貳仟元折
    算壹日，扣案之鑰匙壹串沒收。
二、犯罪事實要旨：
    丙○○前於民國92至93年間因連續施用第一級毒品案件，經
    本院以93年度訴字第567 號判決判處有期徒刑10月確定，於
    94年7 月24日縮刑期滿執行完畢。繼於(1)93年間因詐欺案件
    ，經本院以95年度簡字第436 號判決判處有期徒刑5 月確定
    ；(2)94年間再因詐欺案件，經臺灣雲林地方法院以95年度六
    簡字第592 號判決判處有期徒刑4 月確定；(3)於95年間因竊
    盜案件，經本院以95年度桃簡字第2027號判決判處有期徒刑
    3 月確定；(4)於95年間因施用第一級毒品案件，經本院以95
    年度訴字第2028號判決判處有期徒刑11月確定；(5)於95年間
    再因竊盜案件，經本院以95年度桃簡字第2469號判決判處有
    期徒刑3 月確定；(6)於95年間復因竊盜案件，經本院以95年
    度桃簡字第2672號判決判處有期徒刑4 月確定；(7)於95年間
    另因竊盜案件，經本院以96年度易字第156 號判決分別判處
    有期徒刑4 月、3 月、9 月、7 月，應執行有期徒刑1 年5
    月確定；(8)於95年間又因竊盜案件，經本院以96年度桃簡字
    第565 號判決判處有期徒刑4 月確定，上開(1)至(8)罪所判處
    之罪刑嗣經本院以96年度聲減字第3074號裁定各減刑二分之
    一，並定其應執行刑為有期徒刑2 年4 月確定，於97年10月
    13日縮刑假釋併付保護管束出監，迄97年12月17日保護管束
    期滿未經撤銷假釋，其未執行之刑，以已執行論（於本案均
    構成累犯）。詎猶不知悔改，竟意圖為自己不法之所有，於
    附表所示之犯罪時間、犯罪地點，以自備之鑰匙1 串，分別
    竊取如附表所示之被害人所有之車輛及物品。嗣於99年2 月
    24日下午4 時20分許，因其另案遭通緝，為警在桃園縣桃園
    市○○路與建國路口緝獲，並扣得其所有供上開犯罪所用之
    鑰匙1 串。而丙○○於有偵查犯罪權限之機關尚未知悉如附
    表編號3 至8 所示竊盜犯行之犯罪行為人前，即主動向警方
    自首其為該等竊盜犯行之犯罪行為人，進而接受裁判。
三、處罰條文：
    刑法第320 條第1 項、第47條第1 項、第62條前段、第41條
    第1 項前段、第8 項、第38條第1 項第2 款、第51條第5 款
    ，刑法施行法第1 條之1 第1 項、第2 項前段。
四、附記事項：
  (一)按檢察官就犯罪事實一部起訴者，其效力即於全部，刑事訴
    訟法第267 條定有明文。查被告丙○○於附表編號7 所示之
    二次竊取行為，係於同時地或密切接近之時地實施，各行為
    之獨立性極為薄弱，依一般社會健全觀念，在時間差距上難
    以強行分開，應視為數個舉動之接續施行，合為包括之一行
    為予以評價，屬接續犯之事實上一罪，故起訴書雖僅就被告
    竊取尤衍傑所有之重型機車部分提起公訴，其起訴效力應及
    於竊取簡達雄所有之桌椅鐵架1 批部分，且亦經蒞庭檢察官
    當庭陳明補充，本院自得併與審究。
  (二)按刑法第41條原規定：「前項（即易科罰金之折算標準）規
    定於數罪併罰，其應執行之刑未逾6 月者，亦適用之。」該
    規定於98年1 月21日修正為：「第1 項至第3 項規定於數罪
    併罰，其應執行之刑未逾6 個月者，亦適用之。」並移列於
    同條第8 項，且自98年9 月1 日起施行，其關於數罪併罰，
    數宣告刑均得易科罰金，而定應執行之刑逾6 個月者，排除
    適用同條第1 項得易科罰金之規定部分，業經98年6 月19日
    大法官釋字第662 號解釋宣告自該解釋公布日起失其效力。
    嗣刑法第41條已於98年12月30日修正公布，同條第8 項修正
    為「第1 項至第4 項及第7 項之規定，於數罪併罰之數罪均
    得易科罰金或易服社會勞動，其應執行之刑逾6 月者，亦適
    用之。」並自99年1 月1 日起生效施行。本院以為，此為前
    述大法官釋字第662 號之明文化，無庸比較新舊法，而應直
    接適用之。本件被告所犯各罪宣告刑均得易科罰金，雖經本
    院合併定應執行刑超過有期徒刑6 月，依前述說明，自應就
    本件應執行之刑諭知易科罰金之折算標準。
  (三)扣案之手套1 雙及活動扳手1 支雖均為被告所有之物，惟經
    被告自承非本案所用之物，且無證據證明與本案犯罪有關，
    自不得宣告沒收，附此敘明。
五、協商判決除有刑事訴訟法第455 條之4 第1 項第1 款於本訊
    問程序終結前，被告撤銷協商合意或檢察官撤回協商聲請者
    ；第2 款被告協商之意思非出於自由意志者；第4 款被告所
    犯之罪非第455 條之2 第1 項所定得以協商判決者；第6 款
    被告有其他較重之裁判上一罪之犯罪事實者；第7 款法院認
    應諭知免刑或免訴、不受理者情形之一，及違反同條第2 項
    「法院應於協商合意範圍內為判決；法院為協商判決所科之
    刑，以宣告緩刑或2 年以下有期徒刑、拘役或罰金為限」之
    規定者外，不得上訴。
六、如有前述例外得上訴之情形，又不服本件判決，得自收受判
    決送達後10日內，向本院提出上訴書狀，上訴於第二審法院
    。
中    華    民    國    99    年     5    月    31    日
                        刑事庭  法  官  鍾雅蘭
                                書記官  石曉芸
以上正本證明與原本無異。
                                書記官  石曉芸
中    華    民    國    99    年     5    月    31    日
附錄本案論罪科刑法條：
中華民國刑法第320條
意圖為自己或第三人不法之所有，而竊取他人之動產者，為竊盜
罪，處5 年以下有期徒刑、拘役或5 百元以下罰金。
意圖為自己或第三人不法之利益，而竊佔他人之不動產者，依前
項之規定處斷。
前二項之未遂犯罰之。
附表：
┌─┬─────┬────────┬─────┬───────┬────────┐
│編│ 犯罪時間 │   犯罪地點     │被害人    │  竊取之財物  │   主  文       │
│號│          │                │          │              │                │
├─┼─────┼────────┼─────┼───────┼────────┤
│1 │98年8 月3 │桃園縣八德市東勇│登凱工程有│牌照號碼為KF-0│丙○○竊盜，累犯│
│  │日晚間7 時│街35巷9 號旁    │限公司所有│015 號之自用小│，處有期徒刑肆月│
│  │23分許    │                │，由甲○○│貨車及該車所搭│，如易科罰金，以│
│  │          │                │管領使用  │載之割草機等工│新臺幣貳仟元折算│
│  │          │                │          │具1批         │壹日，扣案之鑰匙│
│  │          │                │          │              │壹串沒收。      │
├─┼─────┼────────┼─────┼───────┼────────┤
│2 │98年11月12│桃園縣八德市東勇│庚○○    │牌照號碼為LP-6│丙○○竊盜，累犯│
│  │日晚間11時│街400 巷4 弄97號│          │125 號之自用小│，處有期徒刑肆月│
│  │許        │旁              │          │貨車          │，如易科罰金，以│
│  │          │                │          │              │新臺幣貳仟元折算│
│  │          │                │          │              │壹日，扣案之鑰匙│
│  │          │                │          │              │壹串沒收。      │
├─┼─────┼────────┼─────┼───────┼────────┤
│3 │99年1 月13│桃園縣桃園市大同│戊○○    │牌照號碼為AOY-│丙○○竊盜，累犯│
│  │日晚間7 時│路79巷（起訴書誤│          │439 號之重型機│，處有期徒刑肆月│
│  │許        │載為76巷，本院應│          │車            │，如易科罰金，以│
│  │          │予更正）3 弄2 號│          │              │新臺幣貳仟元折算│
│  │          │對面騎樓        │          │              │壹日，扣案之鑰匙│
│  │          │                │          │              │壹串沒收。      │
├─┼─────┼────────┼─────┼───────┼────────┤
│4 │99年2 月14│桃園縣桃園市守法│久曄工程有│牌照號碼為V6-9│丙○○竊盜，累犯│
│  │日上午6 時│路14號前        │限公司所有│305號之自用小 │，處有期徒刑肆月│
│  │          │                │，由丁○○│貨車          │，如易科罰金，以│
│  │          │                │管領使用  │              │新臺幣貳仟元折算│
│  │          │                │          │              │壹日，扣案之鑰匙│
│  │          │                │          │              │壹串沒收。      │
├─┼─────┼────────┼─────┼───────┼────────┤
│5 │99年2 月19│桃園縣八德市東勇│溫建榮所有│牌照號碼為3810│丙○○竊盜，累犯│
│  │日下午4 時│一街32巷內      │，由己○○│-ZB 號之自用小│，處有期徒刑肆月│
│  │許        │                │管領使用  │貨車          │，如易科罰金，以│
│  │          │                │          │              │新臺幣貳仟元折算│
│  │          │                │          │              │壹日，扣案之鑰匙│
│  │          │                │          │              │壹串沒收。      │
├─┼─────┼────────┼─────┼───────┼────────┤
│6 │99年2 月20│桃園縣桃園市建成│乙○○    │牌照號碼為5U-4│丙○○竊盜，累犯│
│  │日下午（起│街95號前        │          │551 號之自用小│，處有期徒刑肆月│
│  │訴書誤載為│                │          │貨車及置放在該│，如易科罰金，以│
│  │上午，本院│                │          │車上之白鐵板1 │新臺幣貳仟元折算│
│  │應予更正）│                │          │塊            │壹日，扣案之鑰匙│
│  │5 時30分許│                │          │              │壹串沒收。      │
├─┼─────┼────────┼─────┼───────┼────────┤
│7 │99年2 月22│桃園縣桃園市秀山│簡達雄    │桌椅鐵架1 批  │丙○○竊盜，累犯│
│  │日上午10時│路13號之停車場內├─────┼───────┤，處有期徒刑肆月│
│  │30至32分許│                │尤衍傑    │牌照號碼為IBR-│，如易科罰金，以│
│  │          │                │          │358 號之重型機│新臺幣貳仟元折算│
│  │          │                │          │車            │壹日，扣案之鑰匙│
│  │          │                │          │              │壹串沒收。      │
├─┼─────┼────────┼─────┼───────┼────────┤
│8 │99年2 月22│桃園縣桃園市汕頭│南華撞球運│牌照號碼為KH-5│丙○○竊盜，累犯│
│  │日下午3 時│街17號對面道路旁│動器材行所│293 號之自用小│，處有期徒刑肆月│
│  │許        │                │有，由莊國│貨車          │，如易科罰金，以│
│  │          │                │華管領使用│              │新臺幣貳仟元折算│
│  │          │                │          │              │壹日，扣案之鑰匙│
│  │          │                │          │              │壹串沒收。      │
└─┴─────┴────────┴─────┴───────┴────────┘

司法院資訊處製作；財團法人民間司法改革基金會備份。
